【裁判字號】    89,交易,394
【裁判日期】    890630
【裁判案由】    公共危險等
【裁判全文】
臺灣高雄地方法院刑事判決                        八十九年度訴字第三九四
    公  訴  人  臺灣高雄地方法院檢察署檢察官
    被      告  甲○○
右列被告因公共危險案件，經檢察官提起公訴（八十九年度偵字第七八○五號），本
院判決如左：
    主  文
甲○○服用酒類不能安全駕駛動力交通工具而駕駛，累犯，處有期徒刑月，如易科
罰金，以參佰元折算壹日。
被訴過失傷害部分公訴不受理。
    事  實
一、甲○○前於民國八十五年間因違反麻醉藥品管理條例案件，經臺灣高雄地方法院
    判處有後期徒刑三月，於八十六年十月十五日執行完畢。詎仍不知悔改，於八十
    九年四月四日下午十時四十分許，違反飲酒後呼氣所含酒精成份超過每公升０．
    二五毫克以上不得駕車之規定，竟仍於飲酒後其呼氣所含酒精成份每公升０．八
    八毫克之狀況下，已不能安全騎乘機車，仍騎乘車牌號碼ＹＯＱ—七八五號輕型
    機車，不依規定駛入來車道，沿高雄市左營區○○○路由北向南行駛，途經該路
    八四八號前，適有乙○○騎乘車牌號碼ＹＷＬ—五六八號機車，後載丙○○，因
    甲○○酒後反應遲緩又未注意車前狀況，並採取必要之安全措施，因此撞及乙○○所騎乘之機車，造成乙○○、丙○○人車倒地，致乙○○、丙○○受傷（過失
    傷害部分，業據撤回告訴）。
二、案經乙○○、丙○○訴由高雄市政府警察局左營分局移送臺灣高雄地方法院檢察
    署檢察官偵查起訴。
    理  由
壹、被訴公共危險部分：
一、右揭犯罪事實，業據被告甲○○於警訊、偵查及審理時，坦承不諱，核與告訴人
    乙○○、丙○○指述之情節相符，此外復有高雄市政府警察局舉發違反道路交通
    管理事件通知單、道路交通事故現場草圖及酒精濃度測試單附卷可稽。
二、按飲酒後其吐氣所含酒精成份超過每公升０．二五毫克以上者，不得駕車；又行
    車速度，依標誌之規定；汽車行駛時，駕駛人應注意車前狀況，並隨時採取必要
    之安全措施；汽車駕駛人，不得爭道行駛，不依規定駛入來車道，道路交通安全
    規則第一百十四條第二款、第九十三條第一項前段、第九十四條第三項、道路交
    通管理處罰條例第四十五條第一項第三款分別定有明文。次按刑法第一百八十五
    條之三規定所謂「不能安全駕駛」，係抽象危險犯之規定，並不以發生具體危險
    為必要，對於呼氣酒精濃度已達每公升零點五五毫克（○．五五ＭＧ＼Ｌ）以上
    ，肇事率為一般正常人之十倍，認為已達不能安全駕車之標準，此業經法務部八
    十八年五月十八日法八八檢字第○○一六六九號函告週知，且按就醫學文獻所知
    ，酒精對人體造成之影響，於呼氣時酒精濃度達每公升零點二五毫克（約合體內
    血液中酒精濃度五○ＭＧ＼ＤＬ或零點零五％）即會輕度中毒，造成輕度協調功
    能降低；呼氣酒精濃度達每公升零點五毫克時（約合體內血液中酒精濃度一○○
    ＭＧ＼ＤＬ或零點一％）屬輕到中度中毒症狀，出現反應較慢、感覺減低、影響
    駕駛之狀況；又飲酒後一小時許，其體內血液酒精濃度可達最高，此有分別有行
    政院國軍退除役官兵輔導委員會台北榮民總醫院八十八年八月五日（八八）北總
    內字第二六八六八號函文、八十八年十月二十六日（八八）院賓文廉字第一三四
    ○七號台灣高等法院函中台北醫學院附設醫院精神科主任蔡尚穎「酒精對人體生
    理與行為之影響」一文可據。本案被告為警查獲時其呼氣所含酒精成份經測試每
    公升為０．八八毫克，有酒精測定值表乙紙在卷為憑，如上所述，其呼氣酒精濃
    度高於前揭標準甚多，其發生肇事之危險性，顯已高出一般人，依前揭說明，被
    告顯於駕駛動力交通工具之時，即已達不能安全駕駛而駕駛，足堪認定，事證明
    確，其犯行堪以認定。
三、核被告所為，係犯刑法第一百八十五條之三之服用酒類致不能安全駕駛動力交通
    工具而駕駛罪。查被告曾於民國八十五年間因違反麻醉藥品管理條例案件，經臺
    灣高雄地方法院判處有後期徒刑三月，於八十六年十月十五日執行完畢，有卷附
    臺灣高等法院被告全國前案紀錄表附卷可稽。其受有期徒刑之執行完畢，五年以
    內再犯有期徒刑以上刑之宣告，為累犯，依法加重其刑。審酌被告在飲酒後酒精
    濃度超越法定標準之情況下仍貿然駕車，不依規定駛入來車道，且未注意車前狀
    況而肇事，情節重大，惟其犯後已與告訴人達成和解有和解書一紙在卷足憑，於
    事後坦承犯行，態度良好及告訴人等因本件車禍事故所受之傷害等一切情狀，量
    處如主文所示之刑，並諭知易罰金之折算標準，以資懲儆。
貳、被訴過失傷害部分：
  一、公訴意旨另以：甲○○於八十九年四月四日下午十時四十分許，違反飲酒後吐
      氣所含酒精成所含酒精成份超過每公升０．二五毫克以上不得駕車之規定，竟
  仍於飲酒後其吐氣所含酒精成份每公升０．八八毫克之狀況下，已不能安全駕
      駛車輛，仍騎乘車牌號碼ＹＯＱ—七八五號輕型機車，不依規定駛入來車道，
      沿高雄市左營區○○○路由北向南，途經該路八四八號前，適有乙○○騎乘車
      牌號碼ＹＷＬ—五六八號機車，後載丙○○，因甲○○酒後反應遲緩又未注意
      車前狀況，並採取必要之安全措施，因此撞及乙○○所騎乘之機車，造成乙○○、丙○○人車倒地，致乙○○受有右大腿瘀傷、左肩、上臂、肘挫傷、左膝
      擦傷，丙○○受有右小腿擦傷、左大趾挫傷之傷害，因認被告涉犯刑法第二百
      八十四條第一項前段之過失傷害罪嫌。
  二、按告訴乃論之罪，告訴人於第一審辯論終結前，得撤回其告訴；又告訴經撤回
      者，法院應諭知不受理之判決，刑事訴訟法第二百三十八條第一項，及第三百
      零三條第三款定有明文。
  三、被告因過失傷害案件，經檢察官提起公訴，認被告係犯刑法第二百八十四條第
      一項前段之過失傷害罪，依同法第二百八十七條前段之規定須告訴乃論。惟本
      件過失傷害部分業據告訴人乙○○、丙○○於本院審理中，撤回其告訴，揆諸
      前開說明，本應依法為不受理判決之諭知。又被告所犯之刑法第一百八十五條
      之三之服用酒類，不能安全駕駛動力交通工具而駕駛罪，與其所涉犯之同法第
      二百八十四條第一項前段之過失傷害罪二者間，應予併合處罰。公訴人認上開
      二罪間有方法結果之牽連關係，尚屬誤會。而上開二罪既係應予併合處罰之數
      罪，則告訴人既就過失傷害罪撤回告訴，該部分應另為不受理判決之諭知，附
      此敘明。
據上論斷，應依刑事訴訟法第二百九十九條第一項前段、第三百零三條第三款、刑法
第一百八十五條之三、第四十一條、第四十七條、罰金罰鍰提高標準條例第二條，判
決如主文。
中      華      民      國      八十九      年    六    月    三十      日
                                  臺灣高雄地方法院交通法庭
                                      法  官  王 俊 隆
右正本證明與原本無異。
如不服本判決，應於判決送達後十日內，向本院提出上訴狀。
                                      書記官  涂 亨 玉
中    華    民    國      八十九      年      六      月      三十      日
本件論罪科刑法條全文
刑法第一百八十五條之三：
服用毒品、麻醉藥品、酒類或其他相類之物，不能安全駕駛動力交通工具而駕駛者，
處一年以下有期徒刑、拘役或三萬元以下罰金。


司法院資訊處製作；財團法人民間司法改革基金會備份。
